臺灣新北地方法院行政訴訟判決
                                      111年度交字第547號
原      告  蕭福文
被      告  新北市政府交通事件裁決處
                    
代  表  人  李忠台（處長）
                    
訴訟代理人  黃曉妍律師

上列當事人間因交通裁決事件，原告不服被告民國111年8月1日
新北裁催字第48-A00000000號裁決，向本院提起行政訴訟，本院
判決如下：
    主  文
一、原告之訴駁回。
二、訴訟費用新臺幣300元由原告負擔。
    事實及理由
壹、程序方面： 
　　原告不服被告所為道路交通管理處罰條例第8條之裁決而提
    起撤銷訴訟，依行政訴訟法第237條之1，應適用交通裁決事
    件訴訟程序。本件因卷證資料已經明確，本院依同法第237 
    條之7規定，不經言詞辯論，直接裁判。
貳、實體方面：
一、爭訟概要：
　　緣原告於民國（下同）111年6月23日20時2分許，駕駛其所
    有之車牌號碼00-0000號自用小客車（下稱系爭車輛），而
    沿臺北市酒泉街（往西）行駛至與重慶北路3段交岔之路口
    前時，跨越路面雙黃實線（分向限制線）而駛入來車道，經
    民眾於同年月26日檢具行車紀錄器錄影資料向警察機關提出
    檢舉。嗣經臺北市政府警察局大同分局交通分隊查證屬實，
    認其有「跨越分向限制線駛入來車道」之違規事實，乃於11
    1年7月6日填製臺北市政府警察局北市警交字第A00000000號
    舉發違反道路交通管理事件通知單，對系爭車輛之車主（即
    原告）予以舉發，記載應到案日期為111年8月22日前，並於
    111年7月6日移送被告處理，原告於111年7月17日到案向被
    告陳述不服舉發。嗣被告認原告所有之系爭車輛經駕駛而有
    「不依規定駛入來車道」之違規事實，乃依道路交通管理處
    罰條例第45條第1項第3款、第63條第1項（第1款）及違反道
    路交通管理事件統一裁罰基準表等規定，於111年8月1日以
    新北裁催字第48-A00000000號違反道路交通管理事件裁決書
    （下稱原處分），裁處原告罰鍰新臺幣（下同）900元，並
    記違規點數1點。原告不服，遂提起本件行政訴訟。　　　
二、原告起訴主張及聲明：
（一）主張要旨：
   1、本人於111年6月23日20時2分，駕駛系爭車輛於酒泉街欲
      往前方重慶北路3段左轉返回中和住處，故提前打左方向
      燈，未注意車輪有偏移超過黃線，但並未完全駛入對向車
      道。
　 2、查道路交通處罰條例第45條第1項第3款，原文係不依規定
      駛入來車道，經檢視罰單所附照片3張，均未有車輛完全
      駛入來車道之事實，證據不足以處罰。
　 3、依照違規構成要件，須完全符合事實，但本件恐有類推、
      自由裁罰心證之實，請補足車道有本車誤入之事實，否則
      應予撤罰。　　　
（二）聲明：原處分撤銷。
三、被告答辯及聲明：
（一）答辯要旨：
   1、經查，檢舉影像內容及影像截圖，原告駕駛系爭車輛行駛
      於酒泉街上，系爭路段路面劃有雙黃實線，該標線清晰且
      無斑駁致無法辨識之情存在，依道路交通標誌標線號誌設
      置規則第149條第1項第1款第8目、第165條第1項、第2項
      等規定，該標線用以分隔對向車道之用，雙向禁止超車、
      跨越或迴轉，然於畫面時間20：02：43至20：02：46，當
      時路口號誌顯示為綠燈，系爭路口劃有行車導引線，用以
      導引車輛轉彎，此於道路交通標誌標線號誌設置規則第18
      9條定有明文，而該標線清晰並不存斑駁致無法辨識之情
      ，行經之用路人應得清楚預見並依其指示進行左轉，以策
      行車安全，惟原告於進入路口前即提前向左跨越分向線限
      制線進行左轉，核其行為確有「跨越分向限制線駛入來車
      道」之違規屬實，被告據此依道路交通管理處罰條例第45
      條第1項第3款及第63條第1項第1款作成罰鍰及記點處分，
      應無違誤。
　 2、再者，原告既為合法考領汽車駕駛執照之人，有駕駛人基
      本資料為憑，其對上述規定應知之甚詳，並應確實遵守。
      是原告前揭所述，無非單方所執之詞，委無足取。
　 3、綜上所述，被告依法裁處，應無違誤，原告之訴為無理由
      。
（二）聲明：原告之訴駁回。
四、爭點：
    原告以系爭車輛並未「完全」駛入對向車道，乃否認有原處
    分所指「不依規定駛入來車道」之違規事實，是否可採？
五、本院的判斷：
（一）前提事實：
　　　爭訟概要欄所載之事實，除原告主張如「爭點」欄所載外
      ，其餘事實業據原告於起訴狀所不爭執，且有舉發違反道
      路交通管理事件通知單影本1紙、違規歷史資料查詢報表
      影本1紙、陳述書影本1紙、臺北市政府警察局大同分局11
      1年7月22日北市警同交字第1104213020638號函影本1 紙
      、原處分影本1 紙、汽車車籍查詢影本1紙（見本院卷第5
      9頁、第61頁、第68頁、第69頁、第75頁、第85頁）、行
      車紀錄器錄影擷取畫面4幀（見本院卷第81頁、第83頁頁
      ）、案件明細影本1 紙、行車紀錄器錄影光碟1片（均置
      於本院卷卷末存置袋）足資佐證，是除原告主張部分外，
      其餘事實自堪認定。
（二）原告以系爭車輛並未「完全」駛入對向車道，乃否認有原
      處分所指「不依規定駛入來車道」之違規事實，不可採：
   1、應適用之法令：
    ⑴道路交通標誌標線號誌設置規則第149條第1項第1款第8 目
      ：
　　　標線依其型態原則上分類如左：
      一、線條以實線或虛線標繪於路面或緣石上，用以管制交
          通者，原則上區分如左：
      （八）雙黃實線設於路段中，用以分隔對向車道，雙向禁
            止超車、跨越或迴轉。
    ⑵道路交通標誌標線號誌設置規則第165條第1項、第2項：分
      向限制線，用以劃分路面成雙向車道，禁止車輛跨越行駛
      ，並不得迴轉。本標線為雙黃實線，線寬及間隔均為一○
      公分。除交岔路口或允許車輛迴轉路段外，均整段劃設之
      。
　　⑶道路交通管理處罰條例第7條之1第1項第7款、第2項、第
　　　4項：
　　　民眾對於下列違反本條例之行為者，得敘明違規事實並檢
      具違規證據資料，向公路主管或警察機關檢舉：
      七、第四十五條第一項第一款、第三款、第四款、第六款
　　　　　、第十三款、第十六款或第二項。
      公路主管機關或警察機關對於第一項之檢舉，經查證屬實
      者，應即舉發。但行為終了日起逾七日之檢舉，不予舉發
      。
      公路主管或警察機關對第一項檢舉之逕行舉發，依本條例
      第七條之二第五項規定辦理。
  　⑷道路交通管理處罰條例第7條之2第5項：　　
      第一項、第四項逕行舉發，公路主管或警察機關應記明車
      輛牌照號碼、車型等可資辨明之資料，以汽車所有人或其
      指定之主要駕駛人為被通知人製單舉發。但租賃期一年以
      上之租賃業汽車，經租賃業者申請，得以租用人為被通知
      人製單舉發。
    ⑸道路交通管理處罰條例第45條第1項第3款：
　　　汽車駕駛人，爭道行駛有下列情形之一者，處新臺幣六百
      元以上一千八百元以下罰鍰：三、不依規定駛入來車道。
    ⑹道路交通管理處罰條例第63條第1項第1款：
　　　汽車駕駛人有下列各款所列條款之一者，除依原條款處罰
      鍰外，並予記點：
      一、有第三十三條第一項、第二項、第三十八條第一項、
          第四十條、第四十五條、第四十七條第一款至第三款
          、第四十八條、第四十九條或第六十條第一項、第二
          項第一款、第二款情形之一者，各記違規點數一點。
　　⑺行政罰法第7條第1項：
　　　違反行政罰上義務之行為非出於故意或過失者，不予處罰
      。
    ⑻按「本細則依道路交通管理處罰條例第九十二條第四項規
      定訂定之。」、「處理違反道路交通管理事件之程序及統
      一裁罰基準，依本細則之規定辦理。前項統一裁罰基準，
      如附件違反道路交通管理事件統一裁罰基準表。」，違反
      道路交通管理事件統一裁罰基準及處理細則第1條、第2條
      第1項、第2項分別亦有明定，是違反道路交通管理事件統
      一裁罰基準及處理細則即係基於法律之授權所訂定，而該
      處理違反道路交通管理事件之統一裁罰基準（即「違反道
      路交通管理事件統一裁罰基準表」）已考量「違反事件」
      、「法條依據」、「法定罰鍰額度或其他處罰」、「違規
      車種類別或違規情節」、「期限內繳納或到案聽候裁決者
      」、「逾越應到案期限30日內，繳納罰鍰或到案聽候裁決
      者」、「逾越應到案期限30日以上60日以內，繳納罰鍰或
      到案聽候裁決者」、「逾越應到案期限60日以上，繳納罰
      鍰或逕行裁決處罰者」等因素，作為裁量之標準，並未違
      反授權之目的及裁量權之本質，是其不僅直接對外發生效
      力，且被告亦應受其拘束而適用之。
   2、查原告於111年6月23日20時2分許，駕駛其所有之系爭車
      輛，而沿臺北市酒泉街（往西）行駛至與重慶北路3段交
      岔之路口前時，跨越路面雙黃實線（分向限制線）而駛入
      來車道，經民眾於同年月26日檢具行車紀錄器錄影資料向
      警察機關提出檢舉。嗣經臺北市政府警察局大同分局交通
      分隊查證後，認其有「跨越分向限制線駛入來車道」之違
      規事實，乃於111年7月6日填製臺北市政府警察局北市警
      交字第A00000000號舉發違反道路交通管理事件通知單，
      對系爭車輛之車主（即原告）予以舉發，記載應到案日期
      為111年8月22日前，並於111年7月6日移送被告處理，原
      告於111年7月17日到案向被告陳述不服舉發等情，業如前
      述，是被告據之認原告所有之系爭車輛經駕駛而有「不依
      規定駛入來車道」之違規事實，乃以原處分裁處系爭車輛
      之車主（即原告）前揭處罰內容，觀諸前開規定，依法洵
      屬有據。
   3、雖原告執前揭情詞而為主張；惟查：　　
　　　依前開行車紀錄器錄影擷取畫面所示，系爭車輛斯時固僅
      左半部車身跨越分向限制線，然由前揭道路交通標誌標線
      號誌設置規則第149條第1項第1款第8目、第165條第1項、
      第2項及道路交通管理處罰條例第45條第1項第3款等規定
      以觀，跨越分向限制線（雙黃實線）行駛即構成「不依規
      定駛入來車道」之違規事實，並不以車輛之車身「全部」
      跨越分向限制線而駛入對向車道為必要，是原告所為主張
      於法自無足採。
（三）本件判決基礎已經明確，兩造其餘的攻擊防禦方法及訴訟
      資料，經本院斟酌後，核與判決結果不生影響，無一一論
      述之必要，一併說明。
（四）本件第一審裁判費為300元，所以確定第一審訴訟費用額
      為300元，由原告負擔。
六、結論：原處分並無違誤，原告訴請撤銷為無理由，應予駁回
    。
中    華    民    國    111   年    10    月    14    日
                  行政訴訟庭  法  官  陳鴻清
一、上為正本係照原本作成。
二、如不服本判決，應於判決送達後20日內，向本院提出上訴狀
    並表明上訴理由（原判決所違背之法令及其具體內容或依訴
    訟資料可認為原判決有違背法令的具體事實），其未載明上
    訴理由者，應於提出上訴後20日內向本院補提理由書（上訴
    狀及上訴理由書均須按他造人數附繕本，如未按期補提上訴
    理由書，則逕予駁回上訴），並應繳納上訴裁判費新臺幣75
    0元。
                              書記官  李玉秀
中　　華　　民　　國　　111 　年　　10  　月　　14  　日